# 请教陈版：有关初创企业没有量产如何归集和结转制造费用

提问人：Sylar 时间：2023-08-03 16:17:53
请教陈版和各位：
初创企业处于样品试制阶段，有工厂但尚未进入量产，生产人员的工资及固定成本该如何归集？
非常感谢回复！

回答人：chenyiwei
除了以一定的合理基础将实际发生的生产人员工资及固定成本分摊计入样品试制成本以外（例如，按照正常量产条件下的正常产能利用率为基础进行分配），其余人工成本和固定费用均计入营业成本处理（鉴于本案例的特殊情况，也可能可以接受计入管理费用）。